臺灣高等法院刑事裁定
                                      111年度抗字第877號
抗  告  人
即  被  告  許善逸




選任辯護人  吳俊宏律師
上列抗告人因強盜等案件，不服臺灣桃園地方法院111年度訴字
第224號，中華民國111年5月30日延長羈押裁定，提起抗告，本
院裁定如下：
    主  文
抗告駁回。
    理  由
一、原裁定意旨略以：抗告人即被告許善逸涉犯加重強盜等罪嫌
    重大，所涉為最輕本刑7年以上有期徒刑之重罪，其規避審
    判及執行之可能性相對增加，且被告前後供述不一，與同案
    被告所述亦有歧異，足認有勾串之虞，原羈押原因依然存在
    ，且仍有繼續羈押等必要，爰裁定被告之羈押期間，應自民
    國111年6月2日起延長2月，並禁止接見通信等語。
二、抗告意旨略以：㈠被告與家人同住，有固定住居所，雖涉犯
    重罪，但無逃亡之事實，且無可能逃亡之積極證據，原審僅
    以被告涉犯重罪，作為延長羈押之理由，於法有違。㈡被告
    雖曾否認強盜，然嗣已坦認犯行，並供承其為共同強盜之提
    議者、尋找犯罪地點、指示分工等，與共犯許琮浩、王守毅
    之供述大致相符，案情已經明朗。共犯許琮浩、王守毅指稱
    被告與渠2人一同施用以犯罪所得購買之愷他命，為被告堅
    決否認，此與被告是否成立強盜罪無涉，原審以被告與共犯
    供述不一，認有勾串之虞，亦有違誤。請撤銷原裁定，另為
    適法之裁定等語。
三、程序方面
　　按羈押被告，審判中不得逾3月，但有繼續羈押之必要者，
    得於期間未滿前，經法院依刑事訴訟法第101條或第101條之
    1之規定訊問被告後，以裁定延長之；延長羈押期間，審判
    中每次不得逾2月，同法第108條第1項、第5項規定明確。本
    案被告因涉犯加重強盜等罪嫌，前經原審訊問後，認被告犯
    嫌重大，有刑事訴訟法第101條第1項第2、3款所定羈押原因
    ，且有羈押必要，於111年3月2日裁定羈押，並禁止接見通
    信。嗣在原羈押期間未滿前，原審於111年5月18日訊問被告
    後，認羈押原因依然存在，且仍有繼續羈押及禁止接見通信
    之必要，於111年5月30日為本件裁定，諭知被告之羈押期間
    自111年6月2日起延長2月，並禁止接見通信，此裁定已於11
    1年5月30日合法送達於被告（見原審影卷第293頁）等情，
    業經本院閱卷查核無誤，其羈押及延長羈押之程序，於法並
    無不合。
四、實體方面
　㈠羈押被告之目的，在確保訴訟程序之進行、證據之存在及真
    實、刑罰之執行等，而被告有無羈押之必要，及羈押後其原
    因是否仍然存在，有無繼續羈押之必要，應否延長羈押等，
    均屬事實認定之問題，法院有依法認定裁量之職權，自得就
    具體個案情節予以斟酌決定，如就客觀情事觀察，法院所為
    羈押或延長羈押之裁定，在目的與手段間之衡量，並無明顯
    違反比例原則等情形，即無違法或不當可言。又關於羈押或
    延長羈押與否之審查，其目的係在判斷是否符合實施羈押強
    制處分之要件，並非認定被告有無犯罪之審判程序，故無須
    嚴格證明，相關證據只須達釋明之程度即可。經查，原審認
    被告涉犯加重強盜等罪嫌重大，所涉為最輕本刑5年以上有
    期徒刑之重罪，有相當理由足認有逃亡之虞，並有事實足認
    有勾串之虞，羈押原因仍然存在，依目前審判進度，仍有繼
    續羈押及禁止接見通信之必要，因而裁定延長羈押2月，並
    禁止接見通信，已敘明所憑事證及理由，經本院核閱案卷，
    認無違法或不當，應予維持。
　㈡被告固以前詞，提起本件抗告，惟查：
　　⒈刑事訴訟法第101條第1項第3款所定羈押原因之成立，不必
      達到同條項第1款「有事實足認為」有逃亡之虞程度，而
      以具有「相當理由」為已足。所謂「相當理由」，指非出
      於憑空臆測，依一般社會通念，足認為具有相當高蓋然性
      之可信度，即屬之。本案被告涉嫌共同持槍強盜，所涉結
      夥3人以上攜帶兇器強盜部分，為法定刑7年以上有期徒刑
      之罪，刑罰甚重，考量趨吉避凶、脫免刑責、不甘受罰之
      基本人性，及被告在偵查及原審之初矢口否認犯嫌，非無
      逃避罪責之情形，依一般社會通念，確有相當理由足認被
      告有逃亡之虞，遑論被告亦有勾串共犯之虞（另詳下述）
      ，原審因認被告符合刑事訴訟法第101條第1項第3款所定
      羈押原因，自屬有據。抗告意旨認原審僅以被告涉犯重罪
      乙節，作為延長羈押之理由，容有誤會。至於被告是否與
      家人同住、有無固定住居所、目前有無逃亡之事實、或可
      能逃亡之積極證據等節，均與此部分羈押要件之審認無涉
      。
　　⒉被告在偵查及原審之初矢口否認犯嫌，非無逃避罪責之情
      形，全案仍待調查釐清。而本案涉及結夥犯罪，關於係由
      何人提議指揮、犯罪之分工、成員涉案程度、贓款流向及
      朋分情形等，均有賴被告與共犯間供述之勾稽比對，倘相
      互勾串，亦有使案情陷於混沌不明之高度可能性。參以被
      告先是否認參與強盜（見原審影卷第37、84頁），嗣於原
      審準備程序雖改口承認犯罪，但否認為提議者，且稱沒有
      決定如何分工，亦未朋分犯罪所得云云（見原審影卷第20
      0至201頁），此攸關犯罪事實及罪責程度之釐清，相關案
      情仍未明朗。綜合上述事證，考量被告有逃避罪責情形，
      前後所供不一，與共犯間之供詞亦有出入，原審因認目前
      階段，被告仍有勾串共犯之虞，亦屬有據。抗告意旨主張
      被告已供明相關案情，且與共犯供述大致相合，案情已屬
      明朗云云，難認與卷證相合。至於抗告意旨所指共犯許琮
      浩、王守毅關於犯罪所得花用方式之供述，與被告所供不
      合，亦待原審調查釐清，不能僅憑被告否認，遽謂被告已
      無勾串之虞。從而，被告徒憑前詞，提起本件抗告，指摘
      原裁定不當，為無理由，應予駁回。
據上論斷，應依刑事訴訟法第412條，裁定如主文。
中　　華　　民　　國　　111 　年　　6 　　月　　16　　日
              　　刑事第六庭    審判長法　官  劉方慈
                                      法　官  許曉微
                                      法　官  朱嘉川
以上正本證明與原本無異。
不得再抗告。
                                      書記官  尤朝松
中　　華　　民　　國　　111 　年　　6 　　月　　17　　日